

## Pablo Ripoll Torrejón

Ingeniero del Software



# Sobre mí

## ¡Hola!

Soy Pablo Ripoll Torrejón, Ingeniero de Software actualmente trabajando en ITURRI.

De 23 años de edad, nací el 30 de marzo de 1998 en Encinasola, un pequeño pueblo de la Sierra de Huelva.

Actualmente resido en Sevilla, donde inicié el grado de Ingeniería Informática del Software en el año 2016 en la Escuela Técnica Superior de Ingeniería Informática de la Universidad de Sevilla.



# Contacto



+34 625 203 191



pablomarocho@hotmail.com



Para más información, visite mi web **aquí**.







# EXPERIENCIA LABORAL

#### **ITURRI**

#### Ingeniero del Software

abril 2021 - actualidad (jornada completa)

Después de finalizar las prácticas, me ofrecieron un contrato a jornada completa, donde sigo desenvolviendo el mismo papel incluyéndome en un número de proyectos mayor con algo más de responsabilidad.

#### ITURRI

#### Prácticas extracurriculares

octubre 2020 - abril 2021 (jornada parcial)

Decidí realizar prácticas extracurriculares durante la carrera e ITURRI fue la empresa que me ofreció la oportunidad. Entré en el departamento de Organización y Sistemas, donde me formé principalmente en herramientas de robotización de procesos, servicios cloud de Azure, así como en el testing y desarrollo de diversas soluciones técnicas.



#### **FORMACIÓN**

# INGENIERÍA INFORMÁTICA - INGENIERÍA DEL SOFTWARE Escuela Técnica Superior de Ingeniería Informática, Universidad de Sevilla

septiembre 2016 - marzo 2021

Terminé el grado de Ingeniería Informática en marzo de 2021 con una media de 7.9. Conseguí 4 matrículas de honor y obtuve una calificación de 9.2 en el Trabajo Fin de Grado.

## NIVEL B2 DE INGLÉS

#### **APTIS**

febrero 2020

Obtuve el certificado de B2 de Inglés expedido por APTIS.

## BACHILLERATO TECNOLÓGICO

I.E.S Eugenio Hermoso, Fregenal de la Sierra (Badajoz)

2014 - 2016

Obtuve el título de Bachillerato Tecnológico con una nota media de 9.76.



## INFORMACIÓN ADICIONAL

Si quiere conocer más sobre mí, así como las diferentes tecnologías, y proyectos en los que he trabajado, competencias, etc, diríjase a mi <u>página</u> <u>web</u>, donde podrá obtener una versión más detallada y amplia de mi currículum.